臺灣高等法院刑事判決
110年度上易字第428號
上  訴  人  
即  被  告  黃昭文



上列上訴人因竊盜案件，不服臺灣臺北地方法院109年度審易字
第2580號，中華民國109年12月28日第一審判決（起訴案號：臺
灣臺北地方檢察署109年度偵字第20766號），提起上訴，本院判
決如下：
    主  文
上訴駁回。
    事  實
一、黃昭文意圖為自己不法之所有，基於竊盜之犯意，於民國10
    9年7月10日凌晨2時57分，將其所駕駛車牌號碼000-0000號
    自小客車，停放在臺北市中山區民權東路3段接近建國北路
    之榮星花園旁路邊後，於同日凌晨4時6分，步行至臺北市○○
    區○○路000巷00號，攀爬該址旁鐵架，至該址2樓陽台屋簷，
    又沿該屋簷行走至該址2樓樓梯間窗戶，而攀越該窗戶進入
    該址2樓樓梯間後，再步行至3樓，攀越該址3樓窗戶，侵入
    張麗娜住宅（侵入住宅部分未據告訴），徒手竊取徒手竊取
    張麗娜所有之香奈兒側背包2只、其兄長張政義所有之手錶1
    只及戒指1只，而於同日凌晨4時31分，自該址1樓大門離開
    。嗣張麗娜發現遭竊，報警處理，經警調閱監視器畫面後，
    始查悉上情。
二、案經張麗娜訴由臺北市政府警察局中山分局報告臺灣臺北地
    方檢察署檢察官偵查起訴。
    理  由
壹、證據能力部分：
    按被告以外之人於審判外之陳述，雖不符刑事訴訟法第159
    條之1至第159條之4之規定，而經當事人於審判程序同意作
    為證據，法院審酌該言詞陳述或書面陳述作成時之情況，認
    為適當者，亦得為證據。又當事人、代理人或辯護人於法院
    調查證據時，知有第159條第1項不得為證據之情形，而未於
    言詞辯論終結前聲明異議者，視為有前項之同意，同法第15
    9條之5亦有明定。查本件檢察官就本判決下列所引被告以外
    之人於審判外陳述之證據能力均不予爭執，迄至言詞辯論終
    結，亦未對該等證據之證據能力聲明異議；上訴人即被告（
    下稱被告）黃昭文經本院合法傳喚，雖未於審理期日到庭表
    示意見，惟其於本院準備程序中，並未爭執證據能力（見本
    院卷第62、63頁），本院審酌該些供述證據作成時，核無違
    法取證或其他瑕疵，認為以之作為本案之證據屬適當，自有
    證據能力。其餘資以認定被告犯罪事實之非供述證據，均查
    無違反法定程序取得之情形，依刑事訴訟法第158條之4反面
    規定，亦具證據能力。　　
貳、實體部分：
一、本案認定事實所憑之證據及理由：
    上開犯罪事實，業據被告於警詢、偵查、原審及本院準備程
    序時，均坦承不諱（見偵卷第23至29、167、168頁，原審卷
    第85、87頁，本院卷第62頁），核與證人即告訴人張麗娜於
    警詢中之指述（見偵卷第141至144、147至149頁），情節相
    符，復有臺北市政府警察局中山分局偵辦本案作案路線圖、
    錄影截取畫面9張、自願受搜索同意書、臺北市政府警察局
    中山分局搜索扣押筆錄、扣押物品目錄表、贓物認領保管單
    、蒐證照片4張在卷可稽（見偵卷第31、59至65、81、83至8
    5、97、99至101頁），足見被告出於任意性之自白確與事實
    相符，堪以採信。本案事證明確，被告犯行洵堪認定，應依
    法論科。
二、論罪：
　㈠被告係以攀越窗戶侵入告訴人張麗娜住宅之方式行竊，核被
    告所為，係犯刑法第321條第1項第1款、第2款之踰越窗戶侵
    入住宅竊盜罪。又按財產法益應以財產監督權之個數，為法
    益之個數，與財產所有者之為一人或數人無關（最高法院62
    年台上字第407號判例、95年度台上字第779、847號判決意
    旨參照)，本件被告雖分別竊取告訴人所有之香奈兒側背包2
    只、其兄長張政義所有之手錶1只及戒指1只，惟被告侵入告
    訴人之住宅行竊，係侵害1個財產監督權，應僅論以一踰越
    窗戶侵入住宅竊盜罪，附此敘明。
　㈡累犯是否加重其刑之說明：
  ⒈被告前因①竊盜、贓物等案件，經臺灣板橋地方法院（現更名
    為臺灣新北地方法院，下稱新北地院）以99年度易字第998
    號判決判處有期徒刑10月、10月、8月、8月、7月，應執行
    有期徒刑3年6月，嗣經本院以99年度上易字第2141號判決駁
    回上訴確定；②竊盜案件，經新北地院以99年度易字第3394
    號判決判處有期徒刑10月、9月、9月、9月、8月，應執行有
    期徒刑3年4月確定；③竊盜案件，經臺灣臺東地方法院（下
    稱臺東地院）以100年度易字第214號判決判處有期徒刑1年4
    月，減為有期徒刑8月確定。嗣上開所示各罪經臺東地院以1
    02年度聲字第487號裁定定應執行有期徒刑6年9月確定，於1
    06年8月2日假釋出監並付保護管束，於108年5月23日因縮刑
    期滿假釋未經撤銷，以已執行完畢論，有本院被告前案紀錄
    表在卷可佐。被告受有期徒刑之執行完畢，5年以內再犯本
    件有期徒刑以上之罪，為累犯。
　⒉依108年2月22日公布之司法院釋字第775號意旨：刑法第47條
    第1項之累犯規定，不分情節一律加重最低本刑，不符憲法
    罪刑相當原則，牴觸憲法第23條之比例原則，有關機關應自
    解釋公布日起2年內修正之，於修正前，法院就該個案應依
    解釋意旨，裁量是否加重最低本刑等語。亦即在現行刑法第
    47條第1項累犯規定修正之前，法院應斟酌個案情形，裁量
    是否加重最低本刑，並未完全排除累犯規定之適用。本院審
    酌被告前已有多次竊盜犯行，屢經判刑、執行仍不知悔改，
    竟再為本件竊盜犯行，足見前罪之徒刑執行成效不彰，其對
    刑罰之反應力顯然薄弱，守法意識不佳，有加重其刑之必要
    ，爰依刑法第47條第1項之規定加重其刑。　
三、駁回上訴之理由：
  ㈠原審經審理結果，以被告犯行事證明確，因而適用刑法第321
    條第1項第1款、第2款、第47條第1項前段等規定，並說明審
    酌被告為圖一己私利，任意竊取他人之財物，欠缺對他人財
    產權之尊重，造成告訴人及其兄長受有財產損害，實有不該
    ；惟念其犯後坦承犯罪，表示悔悟，堪認犯後態度尚可，且
    所竊得之物均已由告訴人領回等情，有贓物認領保管單1份
    （見偵卷第97頁）在卷可查，則其所造成之損害已有減輕。
    兼衡被告於原審自陳之教育程度及家庭經濟狀況（見原審卷
    第88頁），暨其犯罪動機、犯罪手段、竊得之財物價值、告
    訴人於原審所表示之意見（見原審卷第55頁）、素行等一切
    情狀，量處有期徒刑10月。復就沒收部分說明：被告因本案
    竊盜犯行所獲得之犯罪所得，均已發還與告訴人，爰依刑法
    第38條之1第5項規定不予宣告沒收或追徵。經核原判決認事
    用法，洵無違誤，量刑亦屬妥適，核無不合。
  ㈡被告上訴意旨略以：被告假釋出獄後，已澈底改過自新重新
    做人，被告僅靠打零工過活，現與小兒子、長子同住，小兒
    子年僅13歲、長子患有重鬱症、小腦萎縮症，被告對此甚感
    憂心與壓力，在服用安眠藥幫助入睡，對自身身體控制能力
    下降之情況下，誤觸法網，懇請考量被告犯案動機可憫，所
    造成之財物損失亦屬輕微，並取得被害人諒解，且將贓物發
    還被害人等情，依刑法第59條予以減輕，給予附條件緩刑或
    易科罰金之機會云云(見本院卷第17至20頁)。
　㈢惟本院查：
　⒈按量刑之輕重，係屬事實審法院得依職權自由裁量之事項，
    苟於量刑時，已依行為人之責任為基礎，並斟酌刑法第57條
    各款所列情狀，而未逾越法定範圍，又未濫用其職權，即不
    得遽指為違法（最高法院99年台上字第189號判決意旨參照
    ）。
　⒉本件原審判決已以被告之責任為基礎，敘明依累犯規定加重
    其刑，並詳予審酌刑法第57條各款所列情形，為科刑輕重標
    準之綜合考量，在法定刑度內，斟酌科刑，尚無偏執一端，
    致明顯失出失入，客觀上不生量刑裁量權濫用或違反比例原
    則、罪刑均衡原則之情形，核與罪刑相當原則無悖，自無不
    合。又刑法第59條之酌量減輕其刑，必於犯罪之情狀，在客
    觀上足以引起一般同情，認為即予宣告法定低度刑期，猶嫌
    過重者，始有其適用（最高法院51年台上字第899號判例意
    旨參照）。本件被告所犯攜帶兇器竊盜罪，依其情節，並無
    情輕法重，有傷一般國民對於法律之情感，而足以引起社會
    一般同情之處，尚無顯可憫恕之情形，即無依刑法第59條酌
    減其刑之餘地。再參以被告先前已有多次竊盜、加重竊盜論
    罪執行紀錄，先前加重竊盜犯行所量處之刑度，已有逐次加
    重其刑之情，卻未見收效，可見被告未能警惕悔改，被告猶
    以上開情詞主張原審量刑過重，請求予以輕判云云，難認可
    採。
　⒊末查，被告有上開科刑執行情形，其於106年8月2日假釋出監
    並付保護管束，於108年5月23日因縮刑期滿假釋未經撤銷，
    以已執行完畢論，已如前述，是本件被告前曾因故意犯罪而
    受有期徒刑以上刑之宣告，與緩刑要件不合，被告請求本院
    為附條件緩刑之諭知，自於法無據。
　⒋從而，被告上訴意旨指摘原判決不當各節，顯屬無據，本件
    上訴為無理由，應予駁回。
四、被告經本院合法傳喚，無正當理由而未到庭，爰依法不待其
    陳述，逕行判決。
據上論斷，應依刑事訴訟法第371條、第368條，判決如主文。
本案經檢察官王銘裕提起公訴，檢察官陳昱旗到庭執行職務。
中　　華　　民　　國　　110 　年　　5 　　月　　18　　日
                  刑事第十一庭  審判長法　官  周煙平
                                      法　官  陳俞伶
                                      法　官  連育群
以上正本證明與原本無異。
不得上訴。
                                      書記官  廖紫喬
中　　華　　民　　國　　110 　年　　5 　　月　　18　　日
附錄：本案論罪科刑法條全文　　　　　　　　　　　　　　
中華民國刑法第321條
犯前條第1項、第2項之罪而有下列情形之一者，處6月以上5年以
下有期徒刑，得併科50萬元以下罰金：
一、侵入住宅或有人居住之建築物、船艦或隱匿其內而犯之。
二、毀越門窗、牆垣或其他安全設備而犯之。
三、攜帶兇器而犯之。
四、結夥三人以上而犯之。
五、乘火災、水災或其他災害之際而犯之。
六、在車站、港埠、航空站或其他供水、陸、空公眾運輸之舟、
    車、航空機內而犯之。
前項之未遂犯罰之。